臺灣南投地方法院刑事判決
109年度審交易字第283號
公  訴  人  臺灣南投地方檢察署檢察官 
被      告  郭國輝



上列被告因公共危險案件，經檢察官提起公訴（109年度偵字第4
761號），因被告於準備程序中就被訴事實為有罪之陳述，經告
以簡式審判程序之旨，並聽取當事人意見後，本院合議庭裁定由
受命法官獨任進行簡式審判程序，判決如下：
    主    文
郭國輝駕駛動力交通工具而血液中酒精濃度達百分之零點零五以
上，累犯，處有期徒刑捌月。
    犯罪事實
一、郭國輝明知飲酒後將導致注意能力減低、反應能力變慢，且
    在待體內酒精成分充分退卻前不得駕駛動力交通工具，竟仍
    基於酒後駕駛動力交通工具之犯意，於民國109年9月7日16
    時許，在位於南投縣水里鄉某友人田內飲用酒類後，於同日
    18時38分前某時，無照騎乘未懸掛車牌（經警查尋為車牌號
    碼000-000號）之普通重型機車行駛於道路。嗣於同日18時3
    8分許，郭國輝騎車行經南投縣水里鄉堤防道路（電桿龜仔
    頭枝19K7768AE18）前，不慎自摔倒地受傷送醫救治，經警
    據報前往處理，並委託竹山秀傳醫院對郭國輝抽血檢驗，測
    得其血液中酒精濃度值達129mg/dl，即百分之0.129，始悉
    上情。
二、案經南投縣政府警察局集集分局報告臺灣南投地方檢察署檢
    察官偵查起訴。
    理    由
一、本件被告郭國輝所犯係死刑、無期徒刑或最輕本刑為3 年以
    上有期徒刑或高等法院管轄第一審案件以外之罪，其於準備
    程序期日就被訴事實為有罪之陳述，經本院告知簡式審判程
    序之旨，並聽取公訴人及被告之意見後，經合議庭依刑事訴
    訟法第273 條之1 第1 項規定，裁定由受命法官獨任進行簡
    式審判程序，是依刑事訴訟法第273 條之2 規定，本件之證
    據調查，不受同法第159 條第1 項、第161 條之2 、第161
    條之3 、第163 條之1 及第164 條至第170 條規定之限制，
    合先敘明。
二、上開犯罪事實，業據被告於警詢及本院審理時均坦承不諱（
    見警卷第4 頁、本院卷第356、363頁），並有南投縣政府警
    察局集集分局交通事故處理小組道路交通事故當事人酒精測
    定紀錄表（含竹山秀傳醫院生化檢查3報告）、道路交通事
    故現場圖、道路交通事故調查報告表㈠、道路交通事故調查
    報告表㈡、南投縣政府警察局集集分局交通事故處理小組道
    路交通事故肇事人自首情形紀錄表、中華電信-證號查詢機
    車駕駛人、中華電信-車號查詢機車車籍各1份、南投縣政府
    警察局舉發違反道路交通管理事件通知單2份、現場照片共1
    4張附卷可參（見警卷第6、8-12、14-21、30-31頁），足認
    被告前揭任意性自白與事實相符，堪予採信。從而，本件事
    證已臻明確，被告上開犯行洵堪認定，應予依法論科。
三、論罪科刑：
  ㈠核被告所為，係犯刑法第185 條之3 第1 項第1 款之駕駛動
    力交通工具而血液中酒精濃度達百分之0.05以上之罪。
  ㈡又被告前於108 年間，因酒後駕車之公共危險案件，經本院
    以108 年度審交易字第59號判決判處有期徒刑6 月確定，被
    告於108年8月23日入監執行，並於109 年2月22日徒刑執行
    完畢出監等情，有臺灣高等法院被告前案紀錄表在卷可稽，
    其受徒刑執行完畢後，5 年以內故意再犯本件有期徒刑以上
    之罪，為累犯。而本院審酌司法院釋字第775 號解釋意旨，
    認被告所犯本案為故意犯酒後駕車之公共危險罪，與前案所
    犯罪質相同，故其對前次刑罰反應力顯然薄弱，是認被告本
    案犯行，倘加重其最低法定本刑，尚無罪刑不相當之情形，
    爰依刑法第47條第1 項規定加重其刑。
  ㈢爰以行為人之責任為基礎，審酌被告除前開構成累犯之罪外
    ，尚有其他酒後駕車之公共危險前案紀錄，此有上開前案紀
    錄表在卷可憑，竟仍不知記取教訓，今又再為本件犯行。而
    酒精成分對人之意識、控制能力具有不良影響，超量飲酒後
    會導致對週遭事物之辨識及反應能力較平常狀況薄弱，因而
    酒後駕車在道路上行駛，對往來之公眾具有高度危險性，被
    告竟仍僅圖一己往來交通之便，飲酒後無照騎乘普通重型機
    車上路，並不慎自摔而肇事，幸未造成其他無辜用路人之傷
    亡。復斟酌被告犯後坦承犯行、本件酒測濃度值及被告於本
    院審理時自陳小學肄業、工作為種菜、沒有家屬要扶養等一
    切情狀，暨參酌檢察官具體求刑及被告對於科刑之意見後，
    量處如主文所示之刑。
據上論斷，依刑事訴訟法第273 條之1 第1 項、第299 條第1 項
前段，判決如主文。
本案經檢察官黃慧倫提起公訴，檢察官廖秀晏、吳宣憲到庭執行
職務。
中    華    民    國   110    年    9     月   16     日
                  刑事第四庭  法  官    蔡霈蓁
以上正本與原本無異。
如不服本判決應於收受送達後20日內向本院提出上訴書狀，並應
敘述具體理由；其未敘述上訴理由者，應於上訴期間屆滿後20日
內向本院補提理由書（均須按他造當事人之人數附繕本）「切勿
逕送上級法院」。
                              書記官    郭勝華
中    華    民    國   110    年    9     月   16     日
　
附錄論罪科刑法條：
中華民國刑法第185條之3
駕駛動力交通工具而有下列情形之一者，處2 年以下有期徒刑，
得併科20萬元以下罰金：
一、吐氣所含酒精濃度達每公升零點二五毫克或血液中酒精濃度
    達百分之零點零五以上。
二、有前款以外之其他情事足認服用酒類或其他相類之物，致不
    能安全駕駛。
三、服用毒品、麻醉藥品或其他相類之物，致不能安全駕駛。
因而致人於死者，處3 年以上10年以下有期徒刑；致重傷者，處
1 年以上7 年以下有期徒刑。
曾犯本條或陸海空軍刑法第54條之罪，經有罪判決確定或經緩起
訴處分確定，於五年內再犯第1 項之罪因而致人於死者，處無期
徒刑或5 年以上有期徒刑；致重傷者，處3 年以上10年以下有期
徒刑。